【裁判字號】    89,上訴,1340
【裁判日期】    890911
【裁判案由】    毒品危害防制條例
【裁判全文】
臺灣高等法院臺南分院刑事判決            八十九年度上訴字第一三四號 Ｃ
      上  訴  人
      即  被  告  甲  ○  ○
右上訴人因毒品危害防制條例案件，不服臺灣臺南地方法院八十九年度訴字第九五六
號中華民國八十九年九月十一日第一審判決（起訴案號：臺灣臺南地方法院檢察署八
十九年度毒偵字第七二一號、第一七九九號；移送併辦案號：臺灣臺南地方法院檢察
署八十九年度毒偵字第二０二一號），提起上訴，本院判決如左：
      主      文
原判決撤銷。
甲○○連續施用第一級毒品，累犯，處有期徒刑壹年陸月，扣案注射針筒參枝沒收銷
燬之；又連續施用第二級毒品，累犯，處有期徒刑壹年，扣案安非他命壹小包（含袋
重零點貳公克）沒收銷燬之，應執行有期徒刑貳年肆月，扣案注射針筒參枝、安非他
命壹小包含袋重（零點貳公克）均沒收銷燬之。
      事      實
一、甲○○前於民國八十年間因違反麻醉藥品管理條例案件，經臺灣臺南地方法院判
    處有期徒刑六月、緩刑四年確定，復於八十一年間，再因肅清煙毒條例案件，經
    臺灣臺南地方法院判處有期徒刑三年二月確定，再於八十二年間因違反麻醉藥品
    管理條例案件，經臺灣臺南地方法院判處有期徒刑七月確定，並撤銷上開緩刑，
    嗣於八十七年間再因槍砲彈藥刀械管制條例案件，經臺灣臺南地方法院判處有期
    徒刑三月確定，上開案件接續執行，而於八十七年七月二十五日執行完畢，詎仍
    不知悔改，於八十六年間因連續施用第一級毒品海洛因，經臺灣臺南地方法院於
    八十七年八月四日以八十七年度毒聲字第三一四號裁定應送勒戒處所觀察、勒戒
    後，認無繼續施用毒品傾向，而經臺灣台南地方法院檢察署檢察官於八十七年十
    月十五日以八十七年度偵字第三四六號為不起訴處分確定，詎被告又分別基於施
    用第一級毒品海洛因及第二級毒品安非他命之概括犯意，自八十八年十月初起至
    八十九年四月初止在台南縣歸仁鄉○○街一三九號家中及台南市台南第二高級中
    學附近某不知名之電玩遊藝場將海洛因以針筒注射靜脈血管及摻入香煙內等方式
    ，施用第一級毒品海洛因，並另行起意，自八十九年一月間起自同年四月初起，
    施用第二級毒品安非他命，其間經警於八十九年一月二十三日二十二時三十分許
    在臺南縣歸仁鄉○○街一百三十九號住處查獲，扣得第二級毒品安非他命一包（
    含袋重約○‧二公克），並經警採尿送驗，發現有安非他命陽性反應（臺南縣衛
    生局於八十九年一月三十一日所出具之尿液檢驗報告附卷可稽），甲○○並因本
    次施用毒品行為，經臺灣臺南地方法院於八十九年三月六日以八十九年度毒聲字
    第七九二號裁定送勒戒處所觀察、勒戒後，認有繼續施用毒品之傾向，（有該所
    於八十九年五月一日以南所京衛字第○六四八－五號函送之證明書一份附卷），
    再經臺灣臺南地方法院於八十九年五月十五日以八十九年度毒聲字第一四一號裁
    定令入戒治處所施以強制戒治壹年，復甲○○另在八十九年三月三十一日因其為
    毒品列管人口，經台南縣歸仁分局調驗，經採尿送驗而有嗎啡陽性反應，同日另
    經警方持檢察官搜索票搜索台南縣歸仁鄉○○街一三九號甲○○住處，並扣得施
    用海洛因之注射針筒三枝。甲○○再於八十九年四月十日於前開案件入勒戒處所
    觀察、勒戒之際，經台灣台南看守所採尿送驗，亦發現有鴉片類及安非他命陽性
    反應。八十九年七月四日，台南縣警察局歸仁分局因收到甲○○於上開三月三十
    一日之調驗採尿結果，經前往台灣台南看守所訊問甲○○，而經甲○○供承於八
    十九年四月初，復有施用海洛因之行為。
二、案經台南縣警察局歸仁分局報請臺灣臺南地方法院檢察署檢察官偵查起訴及移送
    本院併案審理。
      理      由
一、訊據上訴人即被告甲○○於右揭時地連續施用第一級毒品海洛因及第二級毒品安
    非他命之事實，自白不諱，而被告經警多次查獲採尿送驗、及於入勒戒處所觀察
    、勒戒之際，經台灣台南看守所採尿送驗，亦發現有鴉片類及安非他命陽性反應
    等情，亦有各該驗尿報告存卷供參，此外復有安非他命壹小包（含袋重零點貳公
    克），專供施用毒品注射針筒參支扣案足證。
二、另查另被告前已因施用毒品案件，經臺灣臺南地方法院於八十七年八月四日以八
    十七年度毒聲字第三一四號裁定應送勒戒處所觀察勒戒後，認無繼續施用毒品傾
    向，而經臺灣台南地方法院檢察署檢察官於八十七年十月十五日以八十七年度偵
    字第三四六號為不起訴處分確定，亦有該不起訴處分書一紙附卷可稽。再被告又
    因於八十九年一月二十三日之前二或三日內在不詳處所施用第二級毒品安非他命
    ，經臺灣臺南地方法院裁定送觀察勒戒後認有繼續施用毒品傾向，再經臺灣臺南
    地方法院裁定送戒治處所強制戒治，亦有臺灣臺南地方法院八十九年度毒聲字第
    七九二號、八十九年度毒聲字第一四一號裁定各一份存卷供參。故本件被告自白
    核與事證相符，其施用毒品海洛因及安非他命之犯行堪予認定，應依法論科。
三、又被告自八十九年三月三十一日後再施用第一級毒品海洛因及第二級毒品安非他
    命之行為，即檢察官以八十九年度毒偵字第二０二一號移送併辦部分，雖未據檢
    察官起訴，惟與前開起訴部分，有連續犯裁判上一罪關係，本院自得併予審判，
    附此敘明。
四、核被告甲○○所為，係分別犯毒品危害防制條例第十條第一項及第二項之罪。被
    告所犯上開二罪間，犯意各別，罪名互異，應分論併罰。又其各連續施用第一級
    及第二級毒品之行為均時間密接、犯罪構成要件相同，顯係基於概括犯意反覆為
    之，應各依連續犯規定論以一罪，並分別加重其刑。至被告非法持有第一級毒品
    及第二級毒品之低度行為，已分別為其進而施用之高度行為所吸收，不復另論。
    另查被告甲○○前於八十年間因違反麻醉藥品管理條例案件，經臺灣臺南地方法
    院判處有期徒刑六月、緩刑四年確定，復於八十一年間，再因肅清煙毒條例案件
    ，經臺灣臺南地方法院判處有期徒刑三年二月確定，再於八十二年間因違反麻醉
    藥品管理條例案件，經臺灣臺南地方法院判處有期徒刑七月確定，並撤銷上開緩
    刑，嗣於八十七年間再因槍砲彈藥刀械管制條例案件，經臺灣臺南地方法院判處
    有期徒刑三月確定，上開案件接續執行，而於八十七年七月二十五日執行完畢，
    有台灣高等法院被告全國前案紀錄表在卷可按，是被告於刑之執行完畢後，五年
    之內再犯本件有期徒刑以上之罪，為累犯，應遞加重其刑。
五、原審予以論罪科刑，並對連續施用第一級毒品部分，量處有期徒刑壹年陸月，及
    對連續施用第二級毒品部分，量處有期徒刑壹年，固非無見。唯查：科刑時應審
    酌一切情狀，尤應注意犯罪之動機、犯罪之目的、犯罪時所受之剌激、犯罪之手
    段、犯人之生活狀況、犯人之品行、犯人之智識程度、犯罪所生之危險或損害、
    犯罪後之態度等事項，為科刑輕重之標準，惟原審於判決書未就刑之酌科標準論
    ，即有未洽。被告上訴意旨認原審量刑過重，雖不足採，惟原判決既有可議，
    自應由本院將原判決撤銷改判。爰審酌被告甲○○屢犯不悛，毫無悔過之意，及
    其犯罪之動機、犯罪之目的、其智識程度、犯罪後之態度等一切情狀，量處如主
    文第二項所示之刑及定其應執行刑。扣案安非他命壹小包（含袋重零點貳公克）
    為第二級毒品，注射針筒參枝為被告專供施用毒品之器具，業據被告供述在卷，
    均應依同法第十八條第一項前段規定沒收銷燬之。
據上論斷，應依刑事訴訟法第三百六十九條第一項前段、第三百六十四條、第二百九
十九條第一項前段，毒品危害防制條例第十條第一項、第二項、第十八條第一項前段
，刑法第十一條前段、第五十六條、第四十七條、第五十一條第五款，判決如主文。
本案經檢察官楊治宇到庭執行職務。
中    華    民    國      八十九      年      十一      月      十五    日
                                  臺灣高等法院臺南分院刑事第六庭
                                      審判長法官  林    金    村
                                            法官  戴    勝    利
                                            法官  顏    基    典
右正本證明與原本無異。
施用第一級毒品部分如不服本判決，應於判決送達後十日內向本院提出上訴狀，其未
敘述理由者並應於提出上訴狀後十日內向本院補提理由書（應附繕本)。
其餘部分不得上訴。
                                      法院書記官  呂    嘉    文
中    華    民    國      八十九      年      十一      月      十六    日
附錄法條：
毒品危害防制條例第十條第一項、第二項：施用毒品第一級毒品者，處六月以上五年
                                      以下有期徒刑。
                                      施用第二級毒品者，處三年以下有期徒刑
                                      。


司法院資訊處製作；財團法人民間司法改革基金會備份。
